Images du répertoire du notaire Martin Bouron pour l'étude XXIX
Archives nationales de France
Images du répertoire du notaire Martin Bouron pour l'étude XXIX
10 mars 1713 - 6 mars 1720
MC/RE/XXIX/3
Etude XXIX; Bouron, Martin
Un registre
Archives nationales de France
Minutes et répertoires: la loi 2008-696 du 15 juillet 2008 relative aux archives a fixé à 75 ans à compter de la date de l'acte, ou à 25 ans à compter de la date du décès de l'intéressé si ce délai est plus bref, le délai de communication des minutes et répertoires des notaires; ce délai est porté à 100 ans à compter de la date de l'acte si le document se rapporte à un mineur (code du Patrimoine, articles L213-2, 4e d et 5e).
Autres documents de l'étude (dossiers de clients, comptabilité...): s'agissant d'archives privées, ces documents sont communicables selon les modalités fixées par le déposant ou le donateur.
Certains documents ne sont pas accessibles sous leur forme originale en raison de leur mauvais état de conservation.
Registre entré aux Archives nationales en 1931.
216 feuillets de papier manuscrits, hauteur 37 x largeur 24,5 cm. Le registre n'est pas en bon état. La reliure est à refaire.
Registre folioté en 2003 (foliotation non visible à l'écran)
Images des répertoires de l’étude XXIX
Archives de l'étude XXIX
répertoire d'officier public ministériel
- Répertoire chronologique pour la période du 10 mars 1713 au 6 mars 1720, 10 mars 1713 - 6 mars 1720; MC/RE/XXIX/3; 192 feuillets
  Le répertoire contient les informations suivantes: 1. nature de l'acte; 2. nom, prénom des parties; 3. date du jour.
  répertoire
  - Liste chronologique des actes pour la période du 10 mars au 31 décembre 1713, 10 mars - 31 décembre 1713; 1 r°-16 v°; 16 feuillets
  - Liste chronologique des actes pour la période du 1er janvier au 31 décembre 1714, 1er janvier - 31 décembre 1714; 16 v°-56 r°; 41 feuillets
  - Liste chronologique des actes pour la période du 1er janvier au 31 décembre 1715, 1er janvier - 31 décembre 1715; 56 r°-72 v°; 17 feuillets
  - Liste chronologique des actes pour la période du 2 janvier au 31 décembre 1716, 2 janvier - 31 décembre 1716; 73 r°-90 v°; 18 feuillets
  - Liste chronologique des actes pour la période du 2 janvier au 31 décembre 1717, 2 janvier - 31 décembre 1717; 90 v°-112 v°; 23 feuillets
  - Liste chronologique des actes pour la période du 1er janvier au 31 décembre 1718, 1er janvier - 31 décembre 1718; 112 v°-137 v°; 26 feuillets
  - Liste chronologique des actes pour la période du 2 janvier au 31 décembre 1719, 2 janvier - 31 décembre 1719; 138 r°-180 v°; 43 feuillets
  - Liste chronologique des actes pour la période du 1er janvier au 6 mars 1720, 1er janvier - 6 mars 1720; 180 v°-192 v°; 13 feuillets
  - Listes chronologiques de constitutions de rentes pour la période du 5 janvier 1714 au 30 juillet 1716, 5 janvier 1714 - 30 juillet 1716; 193 r°-216 r°; 24 feuillets
    - Liste chronologique de rentes pour la période du 5 janvier 1714 au 23 juin 1716, 5 janvier 1714 - 23 juin 1716; 193 r°-212 r°; 20 feuillets
    - Liste chronologique de billets déposés suivant l'édit de mai 1716 pour la période du 26 mai au 30 juillet 1716, 26 mai - 30 juillet 1716; 213 r°-216 r°; 4 feuillets